臺灣臺中地方法院刑事判決　　　　　　　96年度易字第5435號
公　訴　人　臺灣臺中地方法院檢察署檢察官
被　　　告　甲○○
上列被告因妨害自由案件，經檢察官提起公訴（96年度偵字第18
558 號），本院判決如下：
    主    文
甲○○公然侮辱人，處拘役拾伍日，如易科罰金，以新臺幣壹仟
元折算壹日；又公然侮辱人，處拘役拾伍日，如易科罰金，以新
臺幣壹仟元折算壹日；又以加害生命之事，恐嚇他人致生危害於
安全，處拘役伍拾日，如易科罰金，以新臺幣壹仟元折算壹日。
應執行拘役陸拾日，如易科罰金，以新臺幣壹仟元折算壹日。
    犯罪事實
一、甲○○於民國96年7 月初，因自己所使用之水塔故障，而向
    乙○○商借其所經營位於臺中市○區○○路1 段49號「陳記
    涼茶本舖」之頂樓樓梯鑰匙，以利修理水塔，惟乙○○認涉
    及保安問題，不肯出借鑰匙給甲○○，致甲○○因而心生不
    滿，即於96年7月2日19時許，在上址門口，公然辱罵乙○○
    ：「龜仔子」，致生損害於乙○○之名譽。另於同年月9 日
    17時許，在上址，對乙○○恐嚇稱：「外面相遇Ａ到」等語
    ，致乙○○心生畏懼。經乙○○報警處理後，甲○○又於同
    日22時許，在上址門口，公然辱罵乙○○：「幹你娘」，致
    生損害於乙○○之名譽。
二、案經乙○○訴由臺中市警察局第一分局報告臺灣臺中地方法
    院檢察署檢察官偵查起訴。
    理    由
一、按現行刑事訴訟法為保障被告之反對詰問權，排除具有虛偽
    危險性之傳聞證據，以求實體真實之發見，於該法第159 條
    第一項明定被告以外之人於審判外之言詞或書面陳述，除法
    律有規定者外，不得作為證據。又被告以外之人於審判外之
    陳述，雖不符前4條之規定（即刑事訴訟法第159條之1 至同
    條之4 ），而經當事人於審判程序同意作為證據，法院審酌
    該言詞陳述或書面陳述作成時之情況，認為適當者，亦得為
    證據；當事人、代理人或辯護人於法院調查證據時，知有第
    159條第1項不得為證據之情形，而未於言詞辯論終結前聲明
    異議者，視為有前項之同意，刑事訴訟法第159條之5定有明
    文。本件檢察官及被告並未就卷內其餘證據資料之證據能力
    有所爭執，且迄於言詞辯論終結前，均未主張有刑事訴訟法
    第159條第1項不得為證據之情形，是應認，均已同意卷內證
    據得作為證據，且經本院審酌後，認無不適當之情形，應認
    本案其餘卷內之證據均有證據能力，合先敘明。
二、訊據被告甲○○對於上揭公然侮辱及恐嚇之犯行，均坦承不
    諱，核與告訴人乙○○指訴之情節相符，復與證人郭思敏於
    偵查中證述一致，並有告訴人提供之錄音光碟3片及譯文1份
    在卷足參。此外，「龜仔子」及「幹你娘」等語，在現今社
    會上之多數見解均認為係以使人難堪為目的之言語，其意義
    已表示不屑、輕蔑，足以對於個人在社會上所保持之人格及
    地位，達貶損其評價之程度；而「外面相遇A 到」，亦含有
    對受話一方及其生命安全之威脅。綜上，被告自白犯罪與事
    實相符，本件事證明確，其犯行已堪認定。
三、核被告所為，係犯刑法第309條第1項之公然侮辱罪及同法第
    305 條之恐嚇危害安全罪。被告所犯2次公然侮辱罪及1次恐
    嚇罪，犯意各別，行為互殊，應分論併罰。爰審酌被告犯罪
    之動機、目的、手段、所生危害非重，及犯後坦承犯行，態
    度良好，並曾試圖與告訴人進行和解，有台中市中區調解委
    員會出具之調解不成立證明書1 紙在卷足參，惟告訴人於本
    院審理中仍堅持不願與被告調解，以致無法和解等一切情狀
    ，分別量處如主文所示之刑，並均諭知易科罰金之折算標準
    ，同時定應執行之刑，並諭知易科罰金之折算標準。
據上論斷，應依刑事訴訟法第299條第1項前段，刑法第305條、
第309條第1項、第51條第6款、第41條第1項前段、第2項，刑法
施行法第1條之1第1項、第2項前段，判決如主文。
中　　華　　民　　國　　96　　年　　12　　月　　31　　日
                  刑事第六庭  法  官  高英賓
上正本證明與原本無異。
如不服本判決，應於收受送達後10日內向本院提出上訴書狀（應
敘述具體理由並附繕本）。
上訴書狀如未敘述理由，應於上訴期間屆滿後20日內補提理由書
於本院。
                              書記官  司立文
中　　華　　民　　國　　96　　年　　12　　月　　31　　日
附錄論罪科刑法條：
中華民國刑法第305條
以加害生命、身體、自由、名譽、財產之事，恐嚇他人致生危害
於安全者，處2年以下有期徒刑、拘役或3百元以下罰金。
中華民國刑法第309條
公然侮辱人者，處拘役或 3 百元以下罰金。
以強暴犯前項之罪者，處 1 年以下有期徒刑、拘役或 5 百元以
下罰金。
